Inventaris van het archief van de Contactgroep voor Exportbevordering (CGE), (1959) 1960-1989
Nationaal Archief, Den Haag
Contactgroep Exportbevordering
1959-1989
merendeel 1960-1989
I26133
3.50 meter; 127 inventarisnummers.
Normale geschreven, getypte en gedrukte documenten, geen bijzondere handschriften.
Nationaal Archief, Den Haag
Contactgroep Exportdeskundigen C.G.E.
Het Contactcentrum voor Exportbevordering is een informele organisatie, opgezet door Willy Lecomte, die zich na de Tweede Wereldoorlog had ontwikkeld als adviseur in exportaangelegenheden. Het archief van het Contactcentrum bestaat voornamelijk uit door Willy Lecomte samengestelde plakboeken van bijeenkomsten van de Contactgroep.
Archiefvorming
Geschiedenis van de archiefvormer
Het Contactcentrum voor Exportbevordering is een informele organisatie, opgezet door Willy Lecomte, die zich na de Tweede Wereldoorlog had ontwikkeld als adviseur in exportaangelegenheden. Tijdens de Tweede Wereldoorlog was hij actief in het verzet en opereerde hij onder meer als contactman met Prins Bernhard, met wie hij intiem bevriend was. Lecomte gebruikte zijn tijdens de oorlog aangeknoopte relaties om een inlichtingennetwerk op te zetten ten behoeve van de export. Hierdoor was hij in staat om langs informele wegen in verschillende landen belangrijke contacten tussen zakenlieden tot stand te brengen. Lecomte publiceerde persartikelen met inlichtingen over het handelsklimaat. Hiervoor richtte hij het Nederlands Economisch Pers- en Adviesbureau NEPAB op, dat vanaf 1949 een gestencilde nieuwsbrief uitgaf, gericht op de exportbehoefte van de Nederlandse zakenwereld. Op 1 juni 1960 begon het door hem opgerichte contactcentrum zijn werkzaamheden. Dit organiseerde bijeenkomsten voor de internationale zakenwereld met het oogmerk formele en informele inlichtingen uit te wisselen. Tal van topfiguren uit de zaken- en transportwereld en de internationale economische politiek kwamen bijeen. Het centrum werd geleid door een Raad van Advies waarvan hij voorzitter was. In 1964 organiseerde Lecomte een bijeenkomst van de contactgroep met de verzekeringswereld over credietverzekeringsproblematiek. Van dit symposium stelde hij een album samen, dat hij in het bureau van zijn secretariaat ter inzage stelde. Dat deed hij sedertdien ook met volgende vergaderingen. Niet alle plakboeken zijn bewaard gebleven en uit sommige plakboeken zijn foto's gelicht. Mogelijk werden deze plakboeken ook voor publicatiedoeleinden gebruikt. Het contactcentrum bleef actief tot het overlijden van de voorzitter Lecomte in 1989. Zijn opvolger, dr. A. Visser, besloot het centrum toen op te heffen, omdat de door Lecomte nagestreefde idealen op het gebied van export inmiddels overheidsbeleid waren geworden: de activiteiten van de NEPAB waren overgenomen door de Economische Voorlichtingsdienst en de Vereniging van Kamers van Koophandel richtte zich na zijn reorganisatie in 1980 zelf op het exportbeleid door middel van een actieve werkgroep Buitenland. Vanaf 1978 was ook de werkgroep Regionaal Economisch Beleid van de Kamers van Koophandel op dit punt actief; leden van de contactgroep traden daarbij soms als organisatieadviseur op. Bovendien leidde de toenemende automatisering in het handelscontact tot een doelmatiger manier van informeren dan Lecomte's informele netwerkstrategie. In 1986 vond de laatste bijeenkomst van het contactcentrum plaats.
Geschiedenis van het archiefbeheer
Het archief, dat voornamelijk bestaat uit de door Lecomte samengestelde plakboeken, werd in 1991 door dr. A. Visser aan de Tweede Afdeling van het Algemeen Rijksarchief geschonken. In 1992 werd dit archief aangevuld met enkele ontbrekende delen. Omdat uit de nummering van de vergaderingen blijkt dat er nog delen ontbreken, zodat er mogelijk nog nadere aanvullingen te verwachten zijn, is de zending van 1992 voorlopig achteraan geplaatst.
Schenking (van een niet overheidsarchief)
Inhoud en structuur van het archief
2.19
Aanwijzingen voor de gebruiker
Openbaarheidsbeperkingen
Volledig openbaar.
Materiële beperkingen
Aanvraaginstructie
Openbare archiefstukken kunnen online worden aangevraagd en gereserveerd. U kunt dit ook via de terminals in de studiezaal van het Nationaal Archief doen. Om te kunnen reserveren dient u de volgende stappen te volgen:
U maakt een profiel aan op www.gahetna.nl, en logt vervolgens in
Via de archiefinventaris (alleen de beschrijvingen met rode nummers) selecteert u het gewenste archiefstuk door op de knop 'Reserveren' te klikken
In het volgende scherm geeft u aan op welke dag u het archiefstuk wilt inzien
Indien u zich bevindt in de studiezaal en een tafelnummer heeft ontvangen kunt u dit nummer vermelden. Als u geen tafelnummer heeft kunt u tafelnummer 777 laten staan
Vervolgens bevestigt u uw reservering door deze te versturen.
Verwant materiaal
Beschikbaarheid van kopieën
Beschrijving van de series en archiefbestanddelen
- ZENDING 1991
  - Plakboeken van bijeenkomsten van de Contactgroep, met losse bijlagen., 1964-1986.; 1-90; 125 delen
    1 De onderwerpen staan aangegeven op de voorzijde van de albums.
    2 Zie voor de voorafgaande bijeenkomsten nrs. 94-113.
    - 20 maart 1964: gezamenlijke bijeenkomst met de Nederlandsche Crediet Maatschappij over exportkrediet (Delkredere-middag)., 1; 1 deel
    - 24 april 1964: werkvergadering over "Confirming, factoring, leasing"., 2; 1 deel
      Zie ook nummer 114.
    - 18 juni 1964: tweede exportvoorlichtingsmiddag van de Contactgroep met de n.v. Nederlandse Overzee Bank., 3; 1 deel
      Zie ook nummer 115.
    - 8 juli 1964: Tweede Wereldomroepdag en uitreiking van de eerste exportprijzen van de contactgroep., 4; 2 delen
    - 16 oktober 1964: Derde internationale transportdag i.s.m. de Vereniging "De Amsterdamse Haven"., 5; 3 delen
    - 10 december 1964: Egypte-middag., 6; 1 deel
    - 21 januari 1965: Nederlands-Zweedse middag., 7; 1 deel
    - 25 februari 1965: Nederland-Oost-Europa-China middag., 8; 2 delen
    - 3 maart 1965: Nederlands-Spaanse middag., 9; 1 deel
    - 18 maart 1965: Brabantdag.1 deel en 1 omslag., 10
    - 19 mei 1965: Vergadering met de n.v. Nationale Borg Maatschappij., 11; 1 deel
    - 3 juni 1965: Derde export-voorlichtingsdag., 12; 1 deel
    - 30 september 1965: Vierde internationale transportdag., 13; 2 delen
    - 17 november 1965: Tweede Nederland-Oost-Europa-China middag., 14; 1 deel
    - 24 februari 1966: Tweede technische im- en export werkvergadering., 15; 1 deel
    - 18 maart 1966: Derde technische im- en export werkvergadering., 16; 1 deel
    - 1 april 1966: Nederlands-Deense middag., 17; 1 deel
    - 6 mei 1966: Tweede Nederlands-Amerikaanse middag., 18; 2 delen
    - 26 mei 1966: Vierde export-voorlichtingsmiddag., 19; 1 deel
    - 8 juni 1966: Bijeenkomst Nederland-Polen; ontvangst van een Poolse handelsdelegatie., 20; 1 deel
    - 28 juni 1966: Algemene ledenvergadering., 21; 1 deel
    - 1 september 1966: Midden-Oosten middag., 22; 1 deel
    - 10 december 1966: Internationale im- en exportcongres in kasteel Nijenrode. Deel II., 23; 1 deel
      Zie voor deel I nummer 117.
    - 24 januari 1967: 5e Internationale transportdag, deel III., 24; 1 deel
      Zie voor deel I en II nummer 118.
    - 24 februari 1967: 5e technische werkvergadering., 25; 1 deel
    - 9 juni 1967: Italië-middag., 26; 1 deel
    - 30 juni 1967: 6e technische im- en exportvergadering., 27; 1 deel
    - 18 oktober 1967: 7e technische werkvergadering, o.m. over Oostenrijk., 28; 1 deel
    - 15 december 1967: 8e technische werkvergadering., 29; 2 delen
    - 1 februari 1968: Exportopleidingscongres., 30; 3 delen
    - 19 april 1968: 9e werkvergadering., 31; 2 delen
    - 30 mei 1968: 10e werkvergadering., 32; 1 deel
    - 3 september 1968: 6e internationale transportdag., 33; 4 delen
    - 29 november 1968: Algemene ledenvergadering., 34; 2 delen
    - 31 januari 1969: Japan-middag., 35; 2 delen
    - 7 maart 1969: bijeenkomst Pers en bedrijfsleven., 36; 1 deel
    - 25 april 1969: 11e werkvergadering., 37; 1 deel
    - 30 mei 1969: 63e vergadering, deel II., 38; 1 deel
      Zie voor deel I nummer 120.
    - 19 september 1969: Tweede Gelderse dag., 39; 1 deel
      Zie ook nummer 122.
    - 23 oktober 1969: Twente-dag., 40; 1 deel
    - 28 november 1969: Tweede congres "Pers-bedijfsleven"., 41; 1 deel
    - 4 maart 1970: 6e in- en exportopleidingsmiddag, deel II., 42; 1 deel
      Zie voor deel I nummer 123.
    - 28 april 1970: Congresdag internationale huishoudbeurs., 43; 1 deel
    - 28 mei 1970: 7e internationale transportdag., 44; 2 delen
    - 17 juni 1970: Tienjarig bestaan C.G.E., 45; 3 delen
    - 25 september 1970: Derde Gelderse dag., 46; 2 delen
    - 15 oktober 1970: 2e Twente-dag., 47; 1 deel
    - 20 november 1970: Werkvergadering., 48; 1 deel
    - 1 april 1971: achtste internationale transportdag., 49; 1 deel
    - 14 mei 1971: 76e vergadering., 50; 1 deel
    - 25 juni 1971: 77e vergadering., 51; 2 delen
    - 24 september 1971: 4e Gelderse dag., 52; 2 delen
    - 26 november 1971: Exportopleidingscongres., 53; 2 delen
    - 5 april 1972: Studiebijeenkomst pers-bedrijfsleven-public relations., 54; 4 delen
    - 26 mei en 29 september 1972: 81e en 85e vergadering., 55; 2 delen
    - 30 juni 1972: 82e vergadering, 83e vergadering, algemene ledenvergadering., 56; 1 deel
    - 22 september 1972: vijfde Gelderse dag., 57; 2 delen
    - 7 december 1972: 12½ jarig bestaan; Indonesië-middag.2 delen., 58
    - Jaarwisseling 1972/1973, 59; 1 deel
    - 9 februari 1973: 87e vergadering, efficiëncy-dag., 60; 1 deel
    - 11 mei 1973: 88e vergadering, efficiëncy-dag., 61; 2 delen
    - 29 juni 1973: 89e vergadering., 62; 1 deel
    - 21 september 1973: 90e vergadering, 6e Gelderse dag., 63; 1 deel
    - 23 november 1973: 91e vergadering, i.s.m. het Centraal Bureau voor Handelsbevordering., 64; 1 deel
    - 15 februari 1974: 92e vergadering, forum over "Aktie vraagbaak 1974"., 65; 1 deel
    - 5 april 1974: 93e vergadering, forum over "Aktie vraagbaak 1974"., 66; 1 deel
    - 21 juni 1974: 94e vergadering, Limburgse dag., 67; 1 deel
    - 15 november 1974: 96e vergadering., 68; 1 deel
    - 21 februari 1975: 97e vergadering., 69; 1 deel
    - 6 juni 1975: 98e vergadering. Derde lustrum, tevens Groningse dag., 70; 1 deel
    - 10 oktober 1975: 99e vergadering over "De OPEC-landen in het algemeen en de Arabische en Maghreb-landen in het bijzonder.", 71; 1 deel
    - 23 april 1976: 101e vergaderingover "aktuele problematiek verbonden aan de buitenlandse handel in goederen en diensten.", 72; 3 delen
    - 24 september 1976: 102e vergadering.2 delen., 73
    - 9 december 1976: 103e vergadering., 74; 2 delen
    - 9 september 1977: 105e vergadering., 75; 1 deel
    - 27 januari 1978: 106e vergadering, over "Iran, Israël en de 21 Arabische landen" en "De Centraal-Amerikaanse Economische Gemeenschap".2 delen., 76
    - 12 mei 1978: 107e vergadering., 77; 2 delen
    - 22 september 1978: 108e vergadering.1 deel., 78
    - 26 januari 1979: 109e vergadering., 79; 1 deel
    - 27 april 1979: 110e vergadering., 80; 1 deel
    - 11 april 1980: 112e vergadering., 81; 1 deel
      Zie voor 113 nummer 125.
    - 20 februari 1981: 114e vergadering, tevens oprichtingsvergadering van de Agro-economische/Industriële Exportcombinatie., 82; 1 deel
    - 18 september 1981: 115e vergadering.1 deel., 83
    - 26 februari 1982: 116e vergadering., 84; 1 deel
    - 25 februari 1984: 118e vergadering., 85; 1 deel
    - 25 september 1984: 119e vergadering.1 deel., 86
      Zie voor 120 nummer 126.
    - 26 oktober 1984: 121e vergadering., 87; 1 deel
    - 15 maart 1985: 122e vergadering., 88; 1 deel
    - 17 oktober 1986: 124e vergadering., 89; 1 deel
    - 12 juni 1987: 125e vergadering., 90; 1 deel
  - Ledenregisters over de jaren 1963/1964-1988/1989. 1963-1988., 91; 1 pak
  - Losse foto's, afkomstig uit de albums van de bijeenkomsten van de contactgroep, vermoedelijk gebruikt ter illustratie van de ledenregisters, met kranteknipsels., 1962-1983; 92; 1 omslag
    Hierin bevinden zich ook foto's uit albums, die niet in het archief zijn aangetroffen.
  - Album, houdende krante-artikelen van Lecomte over internationale handelsaangelegenheden en diverse foto's betreffende activiteiten van de contactgroep., 1965; 1974-1978; 93; 1 deel
- ZENDING 1992
  - Plakboek met foto's van Willy Lecomte als redacteur van het N.E.P.A.B. en het Contactcentrum voor Exportmanagers., 1959.; 94; 1 deel
  - Plakboeken van bijeenkomsten van de Contactgroep, genummerd 1-21., 1960-1963.; 95-113; 21 delen
    - Nr. 1: Sep 1961- 15 feb 1962., 95
    - Nr. 2: 15 feb - 17 mei 1962., 96
    - Nr. 3: 17 mei 1962 (Canada-dag), 6 jun 1962 (exportvoorlichtingsdag)., 97
    - Nr. 4: 6 jun 1962 (exportvoorlichtingsdag)., 98
    - Nr. 5: 5 sep 1962 (Wereldomroepdag), 15 nov 1962 (1e internationale transportdag)., 99
    - Nr. 6: 15 nov 1962 (1e internationale transportdag)., 100
    - Nr. 7-8: 15 nov 1962 (1e internationale transportdag)., 101
    - Nr. 9: 22 nov 1962 (Westafrika-middag), 3 jan 1963 (Expeditiedag)., 102
    - Nr. 10: 3 jan 1963 (Expeditiedag)., 103
    - Nr. 11: 7 feb 1963 (Australië-dag)., 104
    - Nr. 12: 20 mrt 1963 (Afrika-Indonesië-middag)., 105
    - Nr. 13: Inaugurele vlucht Alitalia, 14 mei 1963., 106
    - Nr. 14: 24 juni 1963 (Amerika-dag)., 107
    - Nr. 15: 24 sep 1963 (Exportopleidingsdag)., 108
    - Nr. 16: 8 nov 1963 (Indonesië-middag)., 109
    - Nr. 17-18: 22 nov 1963 (2e internationale transportdag)., 110
    - Nr. 19: 29 november 1963 (China-middag)., 111
    - Nr. 20: 24 januari 1964 (Caraïbische middag)., 112
    - Nr. 21: 30 januari 1964 (Japan-middag)., 113
  - Aanvulling op de plakboeken van 1964-1986., 1964-1984; 114-127; 14 delen
    - 24 april 1964: werkvergadering over "Confirming, factoring, leasing"., 114; 1 deel
      Aanvulling op nummer 2.
    - 18 juni 1964: Tweede exportvoorlichtingsdag., 115; 1 deel
      Aanvulling op nummer 3.
    - 28 oktober 1966: Vierde technische im- en export-werkvergadering., 116; 1 deel
    - 10 december 1966: Internationale im- en exportcongres in kasteel Nijenrode., 117; 1 deel
      Aanvulling op nummer 23.
    - 24 januari 1967: Vijfde internationale transportdag., 118; 2 delen
      Aanvulling op nummer 24.
    - 20 september 1968: Eerste Gelderse dag., 119; 1 deel
    - 25 april 1969: 11e werkvergadering., 120; 1 deel
      Aanvulling op nummer 37.
    - 30 mei 1969: 63e vergadering, deel I., 121; 1 deel
      Aanvulling op nummer 38.
    - 19 september 1969: Tweede Gelderse dag., 122; 1 deel
      Aanvulling op nummer 39.
    - 4 maart 1970: 6e im- en exportmiddag., 123; 1 deel
      Aanvulling op nummer 42.
    - 10 maart 1977: 104e vergadering., 124; 1 deel
    - 25 september 1980: 113e vergadering., 125; 1 deel
    - 23 maart 1984: 120e vergadering., 126; 1 deel
    - Overlijdensadvertentie van Willy Lecomte. 27 juni 1990., 127